【裁判字號】    95,交抗,116
【裁判日期】    950928
【裁判案由】    聲明異議
【裁判全文】
臺灣高等法院高雄分院刑事裁定         95年度交抗字第116號
抗告人即
受處分人    甲○○
上列抗告人因聲明異議案件，不服臺灣高雄地方法院中華民國95
年6 月30日裁定（95年度交聲字第324 號），提起抗告，本院裁
定如下：
    主  文
抗告駁回。
    理  由
一、本件抗告意旨略以：抗告人於民國（下同）92年12月30日21
    時20分駕駛2K-963號營業曳引車正常時行駛於南二高，並未
    超速，竟於行經白河收費站之際，即遭警方攔下，指稱時速
    為101 公里，超速行駛，警方並無追趕情形，以雷達測速，
    理應讓駕駛人確認無誤，才能令人心服口服接受處罰，伊要
    求查看測速儀，卻遭警拒絕，爰提起抗告，還抗告人清白云
    云。
二、原裁定以：「按汽車行駛於高速公路而不遵守管制規定者，
    處汽車駕駛人新台幣3,000 元以上6,000 元以下罰鍰，道路
    交通管理處罰條例第33條第1 項定有明文。經查：證人吳逢
    恩（即舉發警員）於本院調查時證稱：當時係以雷達測速器
    測得異議人所駕駛車輛超速行駛，當地大型車輛之時速為90
    公里，違規地點係在國道341 公里快到善化收費站附近，因
    超速地點係大S 轉彎，異議人必須到距離我們約300 公尺處
    ，才會看到我們，我們有攔車，不知異議人是沒注意到或裝
    作沒看到，我們才尾隨異議人到約1 公里處之善化收費站，
    才把異議人攔下，雷達測速器有定期檢驗，雷達測速器僅能
    顯現當時之速度，無法列印等語。執勤警員與異議人既無嫌
    隙，衡情應無在異議人未超速下，仍自後追趕1 公里後再予
    以開單舉發之理。再者，雷達測速器既無法將測得之車速列
    印下來，而異議人並未停車，且係在行駛約1 公里後始為執
    勤警員攔下，警員自無從將雷達測速器上顯示速度讓異議人
    察看，以資取信。異議人執此指摘取締不具公信力，委無可
    採。因此，原處分機關據以援引上開規定，裁處罰鍰新台幣
    6,000 元，於法並無不合，異議人空言否認超速違規，指摘
    原處分不當，為無理由。又按違反道路交通管理處罰條例第
    33條之規定者，除處罰鍰外，並記違規點數1 點，同條例第
    63條第1 款定有明文。本件異議人係違反道路交通管理處罰
    條例第33條第1 項之規定，依上揭說明，除處罰鍰外，並應
    記違規點數，惟裁決機關未併為違規記點之處分，於法不合
    ，仍應由本院撤銷改判如主文」等語。
三、經核原裁定，認事用法尚無不合，抗告人仍執陳詞空言指摘
    舉發之警員並未追趕，及因值勤壓力以此為業績云云，並未
    舉出任何證據以實其說，顯難遽信。又道路交通管理條例雖
    於94年12月28日修正，上開條例第33條修正為第33條第1 項
    第1 款，並自95年7 月1 日起施行，惟該條文及同條第63條
    第1 項第1 款（原裁定誤為第63條第1 款）關於超速行駛、
    違規記點部分之處罰規定均未修正，是原裁定雖未及引用修
    正後法條，惟並無何實質違法之處，是本件抗告為無理由，
    應予駁回。
四、據上論結，應依刑事訴訟法第412 條，裁定如主文。
中    華    民    國    95    年    9     月    28    日
                  刑事第四庭    審判長法官  蕭權閔
                                      法官  陳吉雄
                                      法官  林水城
以上正本證明與原本無異。
本裁定不得再抗告。
中    華    民    國    95    年    9     月    28    日
                                    書記官  吳新貞


司法院資訊處製作；財團法人民間司法改革基金會備份。
